Setting directories and reading file

```{r esploration}
setwd("/Users/Americo/Documents/Education/Data_science/Coursera/reproducible_research/project/RepData_PeerAssessment1")
list.files()
act1<-read.csv("activity.csv")
```
```{r first exploartion}
names(act1)
#library(xtable)
library(ggplot2)
#View(xtable(table(act1$steps)))
table(act1$date)
table(act1$interval)
unique(act1$steps)
table(is.na(act1$steps))
table(is.na(act1$interval))
table(is.na(act1$date))
```

## What is mean total number of steps taken per day?
```{r summary}
library(dplyr)
act1_agg1<-group_by(subset(act1,!is.na(steps)), date)
act1_agg2<-summarise(act1_agg1,
                     steps_per_each_day_mean=mean(steps),
                     steps_per_each_day_median=median(steps),
                     steps_per_each_day=sum(steps),
                     measurements_per_each_day=n())
```
non capisco perché la mediana è pari a zero
```{r}
act_pp<-subset(act1,!is.na(steps))
median(act_pp$steps)
quantile(act_pp$steps, seq(0,1,0.1))
```
la mediana è zero perché la maggior parte dei valori è zero

Ora, ho calcolato la media dei passi per ogni giorno. la media giornaliera sarà la media semplice p ponderata delle medie
giornaliere (ogni giorno sono 288 osservazioni - certificato, ma da scrivere)?

credo di aver sbagliato nel chunk summary, la media giornaliera è in realtà la media per intervallo!

credo che alla domanda si risponda così
```{r}
mean(act1_agg2$steps_per_each_day)
median(act1_agg2$steps_per_each_day)
ggplot(data=act1_agg2, aes(x=steps_per_each_day))+
  geom_histogram(color="blue", binwidth=500)+
  geom_vline(xintercept=mean(act1_agg2$steps_per_each_day), color="green")
  
```
devo mettere i nomi alle rette

La media è `mean(act1_agg2$steps_per_each_day)`
oppure l'istogramma dovrebbe rappresentare ogni singolo giorno?
```{r}
ggplot(data=act1_agg2, aes(x=date, y=steps_per_each_day))+
  geom_bar(color="blue")+
  stat_identity()
```
alt, devo capire bene e questo scatterplot di merda mi ha anche fatto capire che devo esplorare meglio il dataset

```{r}
ggplot(data=act1_agg2, aes(x=date, y=steps_per_each_day))+
  geom_bar(color="blue",stat="identity")
```
